臺灣彰化地方法院刑事判決　　　　　　　　　　　　　　九十年度訴字第九二七號
　　公　訴　人　臺灣彰化地方法院檢察署檢察官
　　被　　　告　乙○
　　選任辯護人　楊振芳律師
右列被告因偽造有價證券等案件，經檢察官提起公訴（八十九年度偵字第八一七六號
、第九一八五號），本院判決如左：
    主  文
乙○共同連續意圖供行使之用，而偽造有價證券，處有期徒刑拾年捌月。
下列之物均沒收：
（１）新竹國際商業銀行板橋分行活期儲蓄存款0000000000000號帳戶
      、支票存款000000000號帳戶之活期儲蓄存款約定書、支票存款往來
        約定書、授權書、支票存款印鑑卡等文件、存款單、提款單上，所偽造所有
      「楊金鐘」之署押、印文及附表一所示之全部支票。
（２）中興商業銀行板橋分行活期儲蓄存款000000000000號帳戶、支票
      存款000000000000號帳戶之活期儲蓄存款約定書、支票存款往來
      約定書、授權書、支票存款印鑑卡等文件、存款單、提款單上，所偽造所有「
      楊金鐘」之署押、印文及附表二所示之全部支票。
（３）彰化商業銀行板橋分行活期儲蓄存款00000000000000號帳戶、
      支票存款0000000000000號帳戶之活期儲蓄存款約定書、支票存
      款往來約定書、授權書、支票存款印鑑卡等文件、存款單、提款單上，所偽造
      所有「楊金鐘」之署押、印文及附表三所示之全部支票。
（４）華南商業銀行板新分行活期儲蓄存款000000000000號帳戶、支票
      存款000000000000號帳戶之活期儲蓄存款約定書、支票存款往來
      約定書、授權書、支票存款印鑑卡等文件、存款單、提款單上，所偽造所有「
      楊金鐘」之署押、印文及附表四所示之全部支票。
（５）合作金庫銀行板橋分行、活期儲蓄存款0000000000000號帳戶、
      支票存款0000000000000號帳戶之活期儲蓄存款約定書、支票存
      款往來約定書、授權書、支票存款印鑑卡等文件、存款單、提款單上，所偽造
      所有「楊金鐘」之署押、印文及附表五所示之全部支票。
（６）中國農民銀行草屯分行活期儲蓄存款00000000000號帳戶、支票存
      款000000000000號帳戶之活期儲蓄存款約定書、支票存款往來約
      定書、授權書、支票存款印鑑卡等文件、存款單、提款單上，所偽造所有「楊
      金鐘」之署押、印文及附表六所示之全部支票。
（７）土地銀行草屯分行活期儲蓄存款000000000000號帳戶、支票存款
      000000000000號帳戶之活期儲蓄存款約定書、支票存款往來約定
      書、授權書、支票存款印鑑卡等文件、存款單、提款單上，所偽造所有「楊金
      鐘」之署押、印文及附表七所示之全部支票。
（８）華南銀行草屯分行活期儲蓄存款0000000000000號帳戶活期儲蓄
      存款約定書印鑑卡等文件、存款單、提款單上，所偽造所有「楊金鐘」之署押
      、印文。
（９）以「楊金鐘」名義，於臺北縣板橋戶政事務所、南投縣草屯戶政事務所申辦戶
      籍變更登申請書、國民身分證申請書上所偽造所有「楊金鐘」之署押、印文。
（１０）偽造之「楊金鐘」印章（數量不詳）。
    事  實
一、乙○與楊金鐘（於八十八年十月二十九日死亡）係表兄弟關係，乙○竟於民國八
    十八年三月十一日至同年三月十七日間之某日，與不知姓名之共犯數人以意圖為
    自己不法所有之犯意聯絡，先於不詳時間，以換貼相片之方式，變造楊金鐘之國
    民身分證一張，並偽刻楊金鐘之印章數枚，再基於概括之犯意連續持前揭變造之
    楊金鐘國民身分證及偽刻之印章，於后列時間前往后列銀行申請各式帳戶，偽造
    各該支票帳戶之支票存款往來約定書、授權書、支票存款印鑑卡等文件，並於該
    文件上偽造楊金鐘之印文後，於八十八年十二月前以固定資金在各銀行間流轉，
    使各銀行所核發之支票均正常兌現，並提高其支存之信用點數，以使不知情之左
    列銀行誤認各該楊金鐘之支票存款帳戶信用良好、資金充沛（即俗稱之「養票」
    ）而准與核發大量支票供其使用，乙○即交付該不知姓名之共犯進而利用該銀行
    核發之大量支票為犯罪之工具，將所有支票之發票日集中於八十八年十二月底至
    八十九年一月間（少數票據發票日於八十九年二、三月間），利用持票人自持票
    時起（通常為遠期支票，持票日在發票日前數日至數月不等）至發票日間之日期
    差距，將大量已確定無資金足資支付、惟帳面仍信用良好之支票（即俗稱之「活
    票」）於右列時、地向不特定受害人詐取財物，或利用不知情之後手將該支票輾
    轉轉讓他人，以向持票人行使詐術詐取財物，並以之為業，並於八十八年十二月
    底起不再支應支票兌款所需，而發生大量退票，退票總金額高達新台幣一億六千
    餘萬元，足生損害於楊金鐘之名譽及其繼承人之財產及使持有前揭流通票據之廣
    大公眾受有財產上之鉅大損害：
  （１）於八十八年三月十七日持前揭業經變造之身分證及偽刻之印章前往新竹區中
        小企業銀行（於八十八年四月二十日改制為新竹國際商銀行）板橋分行申請
        活期儲蓄存款0000000000000號帳戶以取信於新竹區中小企業
        銀行板橋分行，再於八十八年五月十四日偽稱為品湛實業有限公司負責人名
        義，向新竹國際商業銀行板橋分行申請支票存款000000000號號帳
        戶，並於取得該銀行相當之信任後，旋即大量退票，共計至少退票八十七張
        ，總退票金額共計約一千五九十四萬五千三百七十三元，並即於八十九年一
        月十四日遭公告拒絕往來。
  （２）於八十八年三月十七日持前揭業經變造之身分證及偽刻之印章前往中興商業
        銀行板橋分行申請活期儲蓄存款000000000000號帳戶以取信於
        中興商業銀行板橋分行，再於八十八年四月二十三日，向中興商業銀行板橋
        分行申請支票存款000000000000號帳戶，並於取得該銀行之信
        任後旋即大量退票，共計至少退票一百零五張，總退票金額共計約三千二百
        五十九萬七千一百零二元，並即於八十九年一月十四日遭公告拒絕往來。
  （３）於八十八年三月十七日持前揭業經變造之身分證及偽刻之印章前往彰化商業
        銀行板橋分行申請活期儲蓄存款00000000000000號帳戶以取
        信於彰化商業銀行板橋分行，再於八十八年五月二十四日，向彰化商業銀行
        板橋分行申請支票存款0000000000000號帳戶，並於取得該銀
        行之信任後旋即大量退票，計至少退票三十一張，總退票金額共計五百七十
        三萬四千五百元，並即於八十九年一月十四日遭公告拒絕往來。
  （４）於八十八年三月十七日持前揭業經變造之身分證及偽刻之印章前往華南商業
        銀行板新分行申請活期儲蓄存款000000000000號帳戶以取信於
        華南商業銀行板新分行，再於八十八年五月二十一日，向華南商業銀行板新
        分行申請支票存款000000000000號帳戶，並於取得該銀行之信
        任後旋即大量退票，共計至少退票三十八張，總退票金額共計一千一百一
      十四萬八千三百七十元，並即於八十九年一月十四日遭公告拒絕往來。
  （５）於八十八年四月三日持前揭業經變造之身分證及偽刻之印章前往合作金庫銀
        行板橋分行申請活期儲蓄存款0000000000000號帳戶以取信於
        合作金庫銀行板橋分行，再於八十八年七月十三日向合作金庫銀行板橋分行
        申請支票存款0000000000000號帳戶，並於取得該銀行相當之
        信任後旋即大量退票，共計至少退票十張，總退票金額共計五百二十五萬四
        千七百元元，並即於八十九年一月十四日遭公告拒絕往來。
  （６）於八十八年六月一日持前揭業經變造之身分證及偽刻之印章前往中國農民銀
        行草屯分行申請活期儲蓄存款00000000000號帳戶以取信於中國
        農民銀行草屯分行，再於八十八年九月四日，向中國農民銀行草屯分行申請
        支票存款000000000000號帳戶，並於取得該銀行相當之信任後
        旋即大量退票，共計至少退票九十四張，總退票金額共計二千三百二十萬二
        千四百七十元，並即於八十九年一月十四日遭公告拒絕往來。
  （７）於八十八年六月一日持前揭業經變造之身分證及偽刻之印章前往土地銀行草
        屯分行申請活期儲蓄存款000000000000號帳戶以取信於土地銀
        行草屯分行，再於八十八年九月三日，向土地銀行草屯分行申請支票存款0
        00000000000號帳戶，並於取得該銀行相當之信任後旋即大量退
        票，共計至少退票一百零四張，總退票金額共計三千四百六十六萬六千九百
        七十元，並即於八十九年一月十四日遭公告拒絕往來。
  （８）於八十八年六月八日持前揭業經變造之身分證及偽刻之印章前往華南銀行草
        屯分行申請活期儲蓄存款0000000000000號帳戶，惟未及申請
        支票存款帳戶即為告訴人等提出告訴。
二、乙○並為便利其行使變造之「楊金鐘」國民身分證及於台北縣境向各銀行申辦各
    式支票存款，先於八十八年四月二十三日，持前揭變造之身分證前往台北縣板橋
    戶政事務所申辦戶籍變更登記，將原戶籍由楊金鐘所居住之彰化縣員林鎮○○路
    ○段一○二巷十一號遷至台北縣板橋市○○路○段一五八巷十號，再為便利於南
    投縣境向各銀行申辦申辦支票帳戶，又於八十八年八月十三日遷入南投縣草屯鎮
    ○○路大明巷四弄十七號，再於八十八年九月三十日持業經變造之身分證及本身
    之照片，前往南投縣草屯戶政事務所，偽造換領國民身分證聲請書及偽造楊金鐘
    印文蓋於申請書上，以申請換發身分證供其續行使用，並使公務員於戶政資料及
    戶籍謄本上為內容不實之登載，並將非楊金鐘之照片貼於新發之國民身分證上。
三、經統計前揭資料，乙○共計持前揭變造之身分證及偽刻之印章前往前揭八家銀行
    ，以楊金鐘之名義填具各式私文書（包括開戶及「養票」期間之存款單及提款單
    ），並使前揭銀行為業務上不實之登載，並偽為署押，申辦十五個活期儲蓄存款
    及支票存款帳戶，其中七戶支票存款帳戶共計至少退票金額高達一億餘萬元。嗣
    經楊金鐘之子戊○○發現乙○偽以其父名義申請換發國民身分證及眾多持票人向
    全省各地方法院民事庭聲請支付命令並持之以執行楊金鐘之繼承人財產，及輾轉
    取得前揭票據之持票人丁○○依法行使票據追索權時始發現上情。
四、案經告訴人戊○○、丁○○訴由臺灣彰化地方法院檢察署檢察官偵查起訴。
    理  由
一、訊據被告乙○固坦承有前揭變造身分證件及持以前往前揭銀行開戶之事實，惟辯
    稱：因楊金鐘與綽號「大胖」之人欲合夥作生意需用支票，楊金鐘復身體緣故手
    會發抖，又伊曾向甲○○借款二十萬元達半年，甲○○未向伊計取利息，故為還
    甲○○人情而受甲○○囑託，才幫楊金鐘申請支票帳戶，所用之印鑑是他人刻好
    後交予伊蓋的，伊亦未幫楊金鐘去辦戶籍變更，支票辦下來後伊均未使用，都是
    楊金鐘等人拿去用，伊僅是一時糊塗受人利用云云。惟查，被告乙○於前揭時間
    持前揭變造之楊金鐘國民身分證及其偽刻之各式「楊金鐘」印章，偽以楊金鐘名
    義，先後前往新竹區中小企業銀行（於八十八年四月二十日改制為新竹國際商業
    銀行）板橋分行、中興商業銀行板橋分行、彰化商業銀行板橋分行、合作金庫銀
    行板橋分行、中國農民銀行草屯分行、土地銀行草屯分行、華南銀行草屯分行等
    八家銀行，申辦活期儲蓄存款及支票存款共計十五個帳戶，並親為簽名蓋印等一
    節，有彰化銀行板橋分行八十九年十一月十七日彰板二三九二號函、台灣省合作
    金庫板橋支庫八十九年十二月十八日合金板存字第七七四三號函、中國農民銀行
    草屯分行九十年三月二十九日（九十）農草字第五三號、新竹國際商業銀行九十
    年四月二日竹商銀板橋字第八六之一號、中興商業銀行板橋分行九十年四月三日
    （九○）興板字第○六六號函、合作金庫銀行板橋分行九十年四月十二日（九○
    ）合金板存字第二三二六號函、台灣土地銀行草屯分行九十年四月九日草存字第
    九○○一二五號、九十年七月十七日草存字第九○○○二八四號、華南銀行板新
    分行傳真函覆楊金鐘全部開戶原始資料（內含偽造之國民身分證影本及偽造之「
    楊金鐘」印文）、存提款紀錄、支票存款全部退補紀錄及拒絕往來紀錄等文件在
    卷可稽。遞查，證人甲○○於本院審理中證陳：雖曾貸予被告二十萬元半年，且
    未算利息，惟並未要求或囑託被告交出照片變造身分證辦理支票開戶等語明確，
    又縱然證人甲○○借款被告二十萬元達半年，其未計取之利息亦屬有限，被告復
    自承曾擔任合作社理事職務，衡情豈會在明知楊金鐘資力有限、多次開立支票帳
    戶顯為違法用途、甚而有身陷囹圄之虞，猶以提供自己照片、變造身分證之方式
    ，陸續多次開立帳戶、領取支票交予他人使用，而僅為回報證人甲○○其顯不相
    當之微薄人情？更遑論「大胖」與楊金鐘合夥作生意，縱然楊金鐘手抖不便，自
    可有「大胖」協助幫忙，或逕由「大胖」申設帳戶即可，何須被告奔波各地迭為
    楊金鐘申設帳戶？顯見被告所辯：一時糊塗、受人利用一節，與常情有悖，應係
    避重就輕飾卸之詞，無法採取，其既提供自己照片變造他人身分證，復陸續多次
    開立支票帳戶領取支票，足認被告亦參與犯罪，其與其他不明之共犯間，有犯意
    之聯絡及行為分擔至明。再查，被告雖亦否認有盜刻印章及為楊金鐘遷移戶籍之
    行為，惟偽造楊金鐘印章係為申辦帳戶所用，為申辦帳戶行為之一環，渠等間既
    有犯意之聯絡及行為之分工，該印章自無庸為被告所親刻，又將楊金鐘戶籍遷往
    臺北縣板橋市後，即陸續向新竹國際商業銀行板橋分行、中興商業銀行板橋分行
    、彰化商業銀行板橋分行、華南商業銀行板新分行、合作金庫銀行板橋分行申設
    帳戶，遷往南投縣草屯鎮後，旋陸續向中國農民銀行草屯分行、土地銀行草屯分
    行、華南銀行草屯分行申設帳戶，益見遷移楊金鐘戶籍之目的係在申設支票存款
    帳戶無訛，是遷移楊金鐘戶籍之行為亦為共犯間行為分擔之一環。又查，被告自
    八十八年三月十七日申請新竹國際商業銀行板橋分行起，至八十八年六月八日申
    設華南銀行草屯分行之時止，及領取支票後迄八十八年十二月至八十九年一月間
    大量退票止，其間申設之票帳戶之銀行達七個、共歷時數月，詐得金額共達一億
    餘萬元，且依「養票」之所需，適時為適當之票據行為及戶籍變更行為，以使各
    銀行陷於錯誤而核發大量支票供該集團使用，為一歷時甚久、有計畫性、組織性
    之共犯結構甚明，被告以為常業營生之犯意當可認定。綜上被告犯行均堪以認定
    。被告雖要求本院調查真實姓名、年籍不詳之證人「陳永俊」（或「丙○○」）
    ，以證明伊未使用前揭所申請之支票，惟本院認本件被告有犯意聯絡及行為分擔
    之事證明確，其犯行對社會經濟、交易秩序之破壞至鉅一節已明，且被告於犯行
    過程中之利得狀況，亦難憑藉本身共犯嫌疑重大之證人「陳永俊」（或「丙○○
    」）其三言二語之證詞，即為被告何有利之認定，故不予調查，併予敘明。
二、核被告所為，係犯刑法第二百零一條第一項之偽造有價證券罪，第二百十六條行
    使第二百十條之行使偽造私文書罪、及行使第二百十二條之變造特種文書罪、行
    使第二百十四條之使公務員登載不實之文書罪、行使第二百十五條之業務登載文
    書罪。又其偽造私文書、特種文書、公務登載文書、業務登載文書之低度行為，
    應為行使偽造私文書、特種文書、公務登載文書、業務登載文書之高度行為所吸
    收，不另論罪；又偽造印章、印文、署押之行為，為偽造私文書之部份行為，亦
    不另論罪；且變造特種文書之低度行為，應為行使變造特種文書之高度行為所吸
    收，同不另論罪。被告所為連續行使偽造有價證券之低度行為，以取得票面價值
    之對價，應不再另論常業詐欺罪。核被告所為數偽造有價證券、數行使偽造私文
    書、數行使偽造特種文書、數行使使公務員登載不實文書、數行使使業務登載不
    實文書之行為，均時間緊接，所犯罪名均相同，顯係出於概括之犯意為之，為連
    續犯，均應依刑法第五十六條之規定均論以一罪，並加重其刑。被告所犯之前開
    連續偽造有價證券、連續行使偽造私文書、連續行使偽造特種文書、連續行使使
    公務員登載不實文書、連續行使業務登載不實文書五罪間有方法結果之牽連關係
    ，應依刑法第五十五條規定，從一最重之連續偽造有價證券罪處斷。又被告與不
    明真實姓名之人間，就上開犯行，均有犯意聯絡、行為分擔，應各論以共同正犯
    。爰酌被告先後在上揭銀行詐開七戶支票存款戶，並利用故定大筆資金假作大額
    支票兌現紀錄，令銀行陷於錯誤，而提供多本支票簿供其使用作為詐欺之工具，
    其犯罪之動機、目的惡劣，手段嚴重影想金融交易秩序，及所生之受害金額達約
    一億餘萬元足以使無數商家傾家蕩產，並使支票交易之信賴蕩然無存之危害，及
    犯罪後不願供述其他共犯及資金流向，且再依原計劃將前揭犯行均歸諸於毫無財
    力且已死亡無力答辯之楊金鐘，以圖卸責之態度等一切情狀，量處如主文所示之
    刑，以為懲儆。另被告以「楊金鐘」名義向新竹區中小企業銀行（於八十八年四
    月二十日改制為新竹國際商業銀行）板橋分行、中興商業銀行板橋分行、彰化商
    業銀行板橋分行、華南商業銀行板新分行合作金庫銀行板橋分行、中國農民銀行
    草屯分行、土地銀行草屯分行、華南銀行草屯分行所申請辦理之活期儲蓄存款、
    支票存款之各該活期儲蓄存款約定書、支票存款往來約定書、授權書、支票存款
    印鑑卡等文件、被告存提款所簽具之存款單、提款單被告向南投縣草屯鎮戶政事
    務所申辦之換發楊金鐘國民身分證之換領國民身分證聲請書等諸文件上，被告乙
    ○所偽造「楊金鐘」之簽名署押、印文及偽造之「楊金鐘」印章（數量不詳），
    均依刑法第二百十九條宣告沒；及被告乙○以「楊金鐘」名義所偽造之有價證券
    支票（如附表一、二、三、四、五、六、七），均依刑法第二百零五條條宣告沒
    收。
三、至聲請併案意旨（臺灣彰化地方法院檢察署九十年度偵字五五五二號）以: 被告
    乙○承前偽造文書之概括犯意，以楊金鐘明義向中華電信股份有限公司申請00
    00000號、0000000號、0000000號、0000000號四支
    電話使用。惟查，除0000000號電話之申請書內之記載，與前開被告偽造
    之銀行開戶資料互核，確為被告之筆跡外，餘0000000號、000000
    0號、0000000號電話之申請書筆跡明顯與被告不符，且被告亦堅詞否認
    為其所申請，本院亦查無何證據確為被告所申請，難認與罪有連續犯之裁判上一
    罪關係；另0000000號電話雖業經被告坦言該申請書為伊所填載，惟辯稱
    係受楊金鐘之託而代楊金鐘申請，雖被告此辯詞可疑，惟此申請使用電話犯嫌與
    被告前開論罪科刑之申請銀行帳戶犯行，二者行為態樣有別，縱被告申請銀行帳
    戶犯行可獲論證科刑，其申請使用0000000號電話在查無何其他積極證據
    之輔證下，自難以推論之方式逕認定被告確有偽造電話使用申請書之犯行或與其
    前開申請銀行帳戶犯行間有連續犯之裁判上一罪關係，故認該署九十年度偵字五
    五五二號卷聲請併案部分，尚不能併案一併審究，爰退請檢察官另行偵查，附此
    敘明。
據上論斷，應依刑事訴訟法第二百九十九條第一項前段，刑法第二十八條、第五十六
條、第二百零一條第一項、第二百十六條、第二百十條、第二百十二條、第二百十五
條、第五十五條、第二百零五條、第二百十九條，罰金罰鍰提高標準條例第一條前段
，判決如主文。
中    華    民    國    九十一    年      四      月      二十四        日
                                臺灣彰化地方法院刑事第一庭
                                    法      官  吳  俊  螢
右正本證明與原本無異。
如不服本判決，應於送達後十日內向本院提出上訴狀(須附繕本)。
告訴人或被害人對於判決如有不服具備理由請求檢察官上訴者，其上訴期間之計算係
以檢察官收受判決正本之日期為準。
                                    法院書記官  莊  素  美
中    華    民    國    九十一    年      四      月      二十四        日
刑法第二百零一條
意圖供行使之用，而偽造、變造公債票，公司股票或其他有價證券者，處三年以上十
年以下有期徒刑，得併科三千元以下罰金。
行使偽造、變造之公債票、公司股票或其他有價證券或意圖供行使之用收集或交付於
人者，處一年以上七年以下有期徒刑，得併科三千元以下罰金。
刑法第二百十六條
行使第二百十條至第二百十五條之文書者，依偽造、變造文書或登載不實事項或使登
載不實事項之規定處斷。
刑法第二百十條
偽造、變造私文書，足以生損害於公眾或他人者，處五年以下有期徒刑。
刑法第二百十二條
偽造、變造護照、旅券、免許證、特許證及關於品行、能力、服務或其他相類之證書
、介紹書，足以生損害於公眾或他人者，處一年以下有期徒刑，拘役或三百元以下罰
金。
刑法第二百十五條
從事業務之人，明知為不實之事項，而登載於其業務上作成之文書，足以生損害於公
眾或他人者，處三年以下有期徒刑、拘役或五百元以下罰金。
附表一：新竹國際商業銀行板橋分行楊金鐘支票存款000000000號帳戶退票
        明細表：
         ＮＯ．                        金額（元）
        0000000                000000
        0000000                000000
        0000000                00000
        0000000                000000
        0000000                00000
        0000000                000000
        0000000                00000
        0000000        00000
        0000000                000000
        0000000                000000
        0000000                000000
        0000000                000000
        0000000                00000
        0000000                000000
        0000000                000000
        0000000                000000
        0000000                00000
        0000000                00000
        0000000                000000
        0000000                000000
        0000000                000000
        0000000                00000
        0000000                000000
        0000000                000000
        0000000                00000
        0000000                00000
        0000000                000000
        0000000          00000
        0000000                00000
        0000000                000000
        0000000                00000
        0000000                00000
        0000000                00000
        0000000                000000
        0000000                000000
        0000000                000000
        0000000                00000
        0000000                000000
        0000000                000000
        0000000                00000
        0000000                00000
        0000000                000000
        0000000                000000
        0000000                00000
        0000000                000000
        0000000                000000
        0000000                000000
        0000000        000000
        0000000                000000
        0000000                000000
        0000000                000000
        0000000                00000
        0000000                0000000
        0000000                000000
        0000000                000000
        0000000                000000
        0000000                000000
        0000000                000000
        0000000                000000
        0000000                00000
        0000000                000000
        0000000                00000
        0000000                00000
        0000000                000000
        0000000                00000
        0000000                00000
        0000000                000000
        0000000              000000
        0000000                000000
        0000000                00000
        0000000                000000
        0000000                00000
        0000000                000000
        0000000                000000
        0000000                00000
        0000000                000000
        0000000                000000
        0000000                00000
        0000000                00000
        0000000                000000
        0000000                000000
        0000000                000000
        0000000                00000
        0000000                000000
        0000000                000000
        0000000                00000
        0000000                00000
        總計退票八十七張              總計退票金額00000000
附表二：中興商業銀行板橋分行楊金鐘支票存款000000000000號帳戶退
        票明細表
         ＮＯ．                        金額（元）
        0000000                00000
        0000000                00000
        0000000                000000
        0000000                000000
        0000000                00000
        0000000                00000
        0000000                000000
        0000000                00000
        0000000                000000
        0000000                00000
        0000000                00000
        0000000                00000
        0000000                00000
        0000000                00000
        0000000                000000
        0000000                000000
        0000000                00000
        0000000                000000
        0000000                000000
        0000000                000000
        0000000                00000
        0000000                00000
        0000000                000000
        0000000                0000
        0000000                00000
        0000000                00000
        0000000                00000
        0000000                00000
        0000000                00000
        0000000                00000
        0000000                00000
        0000000                000000
        0000000                000000
        0000000                00000
        0000000                000000
        0000000                000000
        0000000               000000
        0000000                000000
        0000000                0000000
        0000000                0000000
        0000000                00000
        0000000                00000
        0000000                000000
        0000000                000000
        0000000                0000000
        0000000                000000
        0000000                000000
        0000000                00000
        0000000                00000
        0000000                00000
        0000000                0000
        0000000                00000
        0000000                000000
        0000000                00000
        0000000                00000
        0000000                000000
        0000000                000000
        0000000                000000
        0000000                000000
        0000000                00000
        0000000                000000
        0000000                00000
        0000000                00000
        0000000                000000
        0000000                00000
        0000000                000000
        0000000                00000
        0000000                00000
        0000000                00000
        0000000                000000
        0000000                0000000
        0000000                000000
        0000000                00000
        0000000                0000000
        0000000                000000
        0000000                000000
        0000000                0000000
        0000000                0000000
        0000000                000000
        0000000                000000
        0000000                000000
        0000000                000000
        0000000                000000
        0000000                000000
        0000000                000000
        0000000                000000
        0000000                000000
        0000000                00000
        0000000                00000
        0000000                000000
        0000000                000000
        0000000                00000
        0000000                000000
        0000000                000000
        0000000                000000
        0000000                000000
     0000000                00000
        0000000                000000
        0000000                00000
        0000000                000000
        0000000                000000
        0000000                000000
        0000000                000000
        0000000                00000
        總計退票一百零五張            總計退票金額00000000
附表三：彰化商業銀行板橋分行楊金鐘支票存款0000000000000號帳戶
        退票明細表
         ＮＯ．                        金額（元）
        0000000                 000000
        0000000                 000000
        0000000                 000000
        0000000                 000000
        0000000                 000000
        0000000                 000000
        0000000                 000000
        0000000              000000
        0000000                 00000
        0000000                 00000
        0000000                 00000
        0000000                 00000
        0000000                 000000
        0000000                 0000
        0000000                 00000
        0000000                 00000
        0000000                 0000
        0000000                 000000
        0000000                 000000
        0000000                 00000
        0000000                 000000
        0000000                 000000
        0000000                 000000
        0000000                 00000
        0000000                 000000
        0000000                 00000
        0000000                 000000
        0000000                 00000
        0000000                 000000
        0000000                 000000
        0000000                 00000
        0000000                 000000
        總計退票三十一張            總計退票金額0000000
附表四：華南商業銀行板新分行楊金鐘支票存款000000000000號帳戶
        退票明細表
         ＮＯ．                        金額（元）
       0000000                  000000
       0000000                  000000
       0000000                  000000
       0000000                  000000
       0000000                  000000
       0000000                  00000
       0000000                  000000
       0000000                  000000
       0000000                  00000
       0000000                  00000
       0000000000000
       0000000                  000000
       0000000                  000000
       0000000                  00000
       0000000                  000000
       0000000                  000000
       0000000                  000000
       0000000                  000000
       0000000                  000000
       0000000                  000000
       0000000                  000000
       0000000                  000000
       0000000                  000000
       0000000                  00000
       0000000                  00000
       0000000                  00000
       0000000                  000000
       0000000                  00000
       0000000                  000000
       0000000                  00000
       0000000                  0000000
       0000000                  0000000
       0000000                  000000
       0000000                  000000
       0000000                  000000
       0000000                  000000
       0000000                  00000
       0000000                  ６３０００
      總計退票三十八張            總計退票金額00000000
附表五：合作金庫銀行板橋分行楊金鐘支票存款0000000000000號帳戶
          退票明細表
         ＮＯ．                        金額（元）
       0000000                 0000000
       0000000                 000000
       0000000                 000000
       0000000                 00000
       0000000                 00000
       0000000                 00000
       0000000                 000000
       0000000  0000000
       0000000                 000000
       0000000                 000000
      總計退票十張            總計退票金額0000000
附表六：中國農民銀行草屯分行楊金鐘支票存款000000000000號帳戶
        退票明細表
         ＮＯ．                        金額（元）
        0000000000           000000
        0000000000           00000
        0000000000           00000
        0000000000           000000
        0000000000           000000
        0000000000           000000
        0000000000           000000
        0000000000           00000
        0000000000           0000000
        0000000000           000000
        0000000000           000000
        0000000000           000000
        0000000000           00000
        0000000000           000000
        0000000000           00000
        0000000000           000000
        0000000000           000000
        0000000000           00000
        0000000000           000000
        0000000000           000000
        0000000000           000000
        0000000000           00000
        0000000000           00000
        0000000000           000000
        0000000000           000000
        0000000000           000000
        0000000000           00000
        0000000000           00000
        0000000000           00000
        0000000000           000000
        0000000000           000000
        0000000000           00000
        0000000000           000000
        0000000000           000000
        0000000000           0000000
        0000000000           000000
        0000000000           00000
        0000000000           000000
        0000000000           00000
        0000000000           00000
        0000000000           000000
        0000000000           000000
        0000000000           000000
        0000000000           000000
        0000000000           000000
        0000000000           000000
        0000000000           00000
        0000000000           000000
        0000000000           000000
        0000000000           000000
        0000000000           000000
        0000000000           000000
        0000000000           000000
        0000000000           000000
        0000000000           000000
        0000000000           000000
        0000000000           000000
        0000000000           000000
        0000000000           000000
        0000000000           00000
        0000000000           000000
        0000000000           000000
        0000000000           000000
        0000000000           000000
        0000000000           000000
        0000000000           000000
        0000000000           000000
        0000000000           000000
        0000000000           000000
        0000000000           000000
        0000000000           000000
        0000000000       000000
        0000000000           000000
        0000000000           000000
        0000000000           00000
        0000000000           000000
        0000000000           000000
        0000000000           000000
        0000000000           000000
        0000000000           000000
        0000000000           000000
        0000000000           000000
        0000000000           000000
        0000000000           000000
        0000000000           000000
        0000000000           000000
        0000000000           000000
        0000000000           00000
        0000000000           000000
        0000000000           00000
        0000000000           000000
      0000000000           000000
        0000000000           000000
      總計退票九十四張            總計退票金額00000000
附表七：土地銀行草屯分行楊金鐘支票存款00000000000號帳戶退票明細
        表
         ＮＯ．                        金額（元）
        0000000                 000000
        0000000                 0000000
        0000000                 000000
        0000000                 00000
        0000000                 000000
        0000000                 000000
        0000000                 000000
        0000000                 000000
        0000000                 00000
        0000000                 00000
        0000000                 000000
        0000000                 00000
        0000000                 000000
        0000000             000000
        0000000                 000000
        0000000                 000000
        0000000                 00000
        0000000                 000000
        0000000                 00000
        0000000                 00000
        0000000                 000000
        0000000                 00000
        0000000                 00000
        0000000                 00000
        0000000                 00000
        0000000                 000000
        0000000                 000000
        0000000                 000000
        0000000                 00000000
        0000000                 0000000
        0000000                 000000
        0000000                 000000
        0000000                 00000
        0000000                 000000
        0000000                 00000
        0000000                 00000
        0000000                 00000
        0000000                 00000
        0000000                 00000
        0000000                 000000
        0000000                 00000
        0000000                 000000
        0000000                 00000
        0000000                 000000
        0000000                 000000
        0000000                 000000
        0000000                 000000
        0000000                 00000
        0000000                 00000
        0000000                 00000
        0000000                 00000
        0000000                 00000
        0000000                 00000
        0000000                 00000
        0000000                 000000
        0000000                 000000
        0000000                 000000
        0000000                 000000
        0000000                 000000
        0000000                 000000
        0000000                 00000
        0000000                 00000
        0000000                 00000
        0000000                 00000
        0000000                 00000
        0000000                 00000
        0000000                 00000
        0000000                 000000
        0000000                 000000
        0000000                 00000
        0000000                 000000
        0000000                 000000
        0000000              00000
        0000000                 000000
        0000000                 000000
        0000000                 000000
        0000000                 00000
        0000000                 00000
        0000000                 000000
        0000000                 000000
        0000000                 00000
        0000000                 00000
        0000000                 000000
        0000000                 00000
        0000000                 00000
        0000000                 000000
        0000000                 00000
        0000000                 000000
        0000000                 000000
        0000000                 000000
        0000000                 00000
        0000000                 000000
 0000000                 00000
        0000000                 00000
        0000000                 00000
        0000000                 000000
        0000000                 000000
        0000000                 00000
        0000000                 00000
        0000000                 000000
        0000000                 000000
        0000000                 00000
        0000000                 000000
      總計退票一百零四張            總計退票金額00000000
